臺灣臺中地方法院民事裁定　　　　　　100年度司護字第244號
聲　請　人　臺中市政府
法定代理人　胡志強　　
受　安置人　C076　　　　.
法定代理人　C076M　　　 .
上列聲請人聲請繼續安置事件，本院裁定如下：
    主  文
准將受安置人C076自民國一００年十一月三日起，繼續安置參個
月。
聲請程序費用由聲請人負擔。
    理  由
一、本件聲請意旨略以：受安置人C076（為未滿十二歲之兒童，
    依兒童及少年福利法第四十六條規定『不得揭露足以識別兒
    童及少年身分之資訊』，真實姓名年籍詳卷對照表）之父母
    離異，由生母監護照顧。受安置人生母於民國一００年九月
    三十日將受安置人遺棄於計程車上，且未留下任何資料，受
    安置人遂以棄嬰安置於適當場所。受安置人生母透過網路告
    知受安置人生父已將受安置人遺棄，受安置人生父獲知後致
    電一一三，經資料確認後確定身分。因受安置人遭生母遺棄
    ，為維護受安置人權益及提供保護照顧，聲請人業於同年十
    月三十一日緊急安置受安置人於安置機構，並通知其法定代
    理人。為維護受安置人照顧權益，於案家未回復正常家庭功
    能期間，基於兒童最佳利益，並提供受安置人必要保護與觀
    察輔導，爰依兒童及少年福利法第三十七條第二項規定，聲
    請准予裁定將受安置人繼續安置三個月等語，並提出臺中市
    家庭暴力及性侵害防治中心社工員個案訪視處理建議表、全
    戶資料查詢作業表、調查筆錄及現場照片等件為證。
二、按兒童及少年有下列各款情形之一，非立即給予緊急保護、
    安置或為其他處分，其生命、身體或自由有立即之危險或危
    險之虞者，直轄市、縣（市）主管機關應予緊急保護、安置
    或為其他必要之處置：(一)兒童及少年未受適當之養育或照顧
    (二)。兒童及少年有立即接受診治之必要，而未就醫者。(三)兒
    童及少年遭遺棄、身心虐待、買賣、質押、被強迫或引誘從
    事不正當之行為或工作者。(四)兒童及少年遭受其他迫害，非
    立即安置難以有效保護者；直轄市、縣（市）主管機關依前
    條規定緊急安置時，應即通報當地地方法院及警察機關，並
    通知兒童及少年之父母、監護人。但其無父母、監護人或通
    知顯有困難時，得不通知之。緊急安置不得超過七十二小時
    ，非七十二小時以上之安置不足以保護兒童及少年者，得聲
    請法院裁定繼續安置。繼續安置以三個月為限，必要時，得
    聲請法院裁定延長之。兒童及少年福利法第三十六條第一項
    、第三十七條第一、二項分別定有明文。
三、經查：聲請人主張之事實，業據提出與其所述情節相符之上
    揭證物在卷可稽，堪信為真實。另經社工訪視之結果略以：
    1.案母因感無力照顧案主，遂至臺中市○○區○○路便利商
    店門口，攔下一台計程車後將案主交予司機，要求司機將案
    主送至警局，隨後離開當地，司機將案主載往警局報案後，
    案主以身分不明棄嬰安置於適當處所。2.案主遭案母遺棄，
    且案主自我保護功能不佳，無法獨立生活，基於案主最佳利
    益及安全，建議將案主繼續安置三個月等語，此有臺中市家
    庭暴力及性侵害防治中心社工員個案訪視處理建議表附卷可
    按。本院審酌受安置人尚年幼，本需親人之關懷照顧，然受
    安置人之生父母未能提供適足之照顧環境，亦無其他親屬能
    給予受安置人良好成長環境，受安置人無法受有適當之養育
    及照顧，需安置之原因並未消滅。是為提供受安置人較為安
    全、關愛之生活教養環境，自應再繼續安置受安置人，妥予
    保護。從而，依前揭法條規定，聲請人所為之上開聲請，核
    無不合，應予准許。
四、依非訟事件法第二十一條第一項前段，裁定如主文。
中    華    民    國   100    年    11    月    3     日
                  家事法庭      司法事務官  林敬程
以上正本係照原本作成。
如不服本件裁定，得於裁定書送達之翌日起十日內，以書狀敘述
理由，向本庭提起抗告。
中    華    民    國   100    年    11    月    3     日
                                書  記  官  江美琪